臺灣桃園地方法院民事裁定
110年度司繼字第3181號
聲  請  人  徐俊淇  

被  繼承人  范呂定妹(亡)
                      生前最後住所：桃園縣○○市○○路000巷00號（改制前）
關  係  人  楊紹翊律師 

上列聲請人聲請選任被繼承人范呂定妹遺產管理人事件，本院裁
定如下：
    主      文
選任楊紹翊律師為被繼承人范呂定妹之遺產管理人。
准對被繼承人范呂定妹（女，民國前00年0月0日出生、73年1月1
9日死亡，國民身分證統一編號：Z000000000號，生前最後住所
：桃園縣○○市○○路000巷00號）大陸地區以外之繼承人為承認繼
承之公示催告。
被繼承人范呂定妹之大陸地區以外之繼承人，應自本公示催告公
告於司法院網站之日起壹年內向本院陳報承認繼承，如不於公示
期限內陳報承認繼承時，被繼承人之遺產於大陸地區之繼承人依
法繼承、清償債權並交付遺贈物後，如有賸餘，歸屬國庫。
聲請程序費用新臺幣壹仟元由被繼承人范呂定妹之遺產負擔。
    理      由
一、按先順序繼承人均拋棄其繼承權時，由次順序之繼承人繼承
    ，其次順序繼承人有無不明或第四順序之繼承人均拋棄其繼
    承權者，準用關於無人承認繼承之規定。次按繼承開始時，
    繼承人之有無不明，而無親屬會議或親屬會議未於1個月內
    選定遺產管理人者，利害關係人得聲請法院選任遺產管理人
    ，並由法院依公示催告程序，定6個月以上之期限，公告繼
    承人，命其於期限內承認繼承，此觀民法第1176條第6項、
    第1177條、第1178條規定自明。再按遺產管理人之職務為：
    (一)編製遺產清冊。(二)為保存遺產必要之處置。(三)聲請
    法院依公示催告程序，限定一年以上之期間，公告被繼承人
    之債權人及受遺贈人，命其於該期間內報明債權及為願受遺
    贈與否之聲明，被繼承人之債權人及受遺贈人為管理人所已
    知者，應分別通知之。(四)清償債權或交付遺贈物。(五)有
    繼承人承認繼承或遺產歸屬國庫時，為遺產之移交，民法第
    1179條第1項亦有明文。
二、本件聲請意旨略以：緣聲請人與訴外人徐炎共有坐落於桃園
    市○○區○○○段○○○○段000○000○000地號土地(下稱系爭土地)，
    並擬依據土地法第34條之1第1項但書處分前揭土地，惟訴外
    人徐炎已死亡多年，且其繼承人均未辦理繼承登記，而訴外
    人徐炎之繼承人即徐呂瑞妹業已於民國69年1月21日死亡，
    而被繼承人范呂定妹則為徐呂瑞妹之繼承人，並於73年1月1
    9日死亡，且查無法定繼承人，而其親屬會議又未選定遺產
    管理人，為保障聲請人之權利，爰依法聲請選任被繼承人之
    遺產管理人等語。
三、經查，聲請人主張之上開事實，業據其提出徐炎及被繼承人
    之繼承系統表以及各繼承人之戶籍謄本或除戶戶籍謄本、系
    爭土地登記第一類謄本等件影本為證，堪信為真。又被繼承
    人之法定繼承人均已於繼承開始前死亡等情，復有本院依職
    權調閱被繼承人之繼承人之戶籍謄本及聲請人所提之戶籍謄
    本在卷可稽，堪予認定。次查，被繼承人死亡迄今已逾民法
    第1177條所定一個月期間，仍無親屬會議選任之遺產管理人
    向本院陳明，此有本院索引卡查詢資料在卷可稽，可認聲請
    人主張無親屬會議召集之事實為真。準此，堪認被繼承人所
    遺財產處於無人管領之狀態，是以，本件確有為被繼承人所
    遺財產指定遺產管理人之必要。經本院函詢桃園律師公會，
    有鄭仁壽律師、郭淳頤律師、陳佳函律師、鄭崇文律師、楊
    紹翊律師具狀表示有意願擔任被繼承人所遺財產之遺產管理
    人，此有各該律師之陳報狀在卷可憑。而本院審酌聲請人推
    薦之楊紹翊律師為執業律師，應堪勝任本件遺產管理人之職
    務，並可忠實執行搜索被繼承人之債權人、受遺贈人，清償
    債權或交付遺贈物等事務，故本件選任楊紹翊律師為被繼承
    人之遺產管理人，應屬適當，且與法律規定相合，應予准許
    ，並依法為公示催告。
四、依民法第1177條、第1178條、第1185條、家事事件法第127
    條第1項第4款及第4項、第137條之規定，裁定如主文。
五、如不服本裁定，應於送達後10日內向本院提出抗告狀，並應
    繳納抗告費新臺幣1,000元。
中　　華　　民　　國　　111 　年　　6 　　月　　8 　　日
                  家事法庭  司法事務官　王雯綺
以上正本係照原本作成。